【裁判字號】    89,上訴,336
【裁判日期】    890405
【裁判案由】    貪污治罪條例
【裁判全文】
臺灣高等法院高雄分院刑事判決          八十九年度上訴字第三三六號
    上訴人
    即被告  甲○○
右上訴人因貪污治罪條例案件，不服臺灣高雄地方法院八十八年度訴字第七三０號中
華民國八十八年一月二十五日第一審判決（起訴案號：臺灣高雄地方法院檢察署八十
八年度偵字第八０五九號），提起上訴，本院判決如左：
      主      文
原判決撤銷。
甲○○非公務員對於依據法令從事公務之人員，關於違背職務之行為，行求賄賂，累
犯，處有期徒刑壹年，褫奪公權壹年。
      事      實
一、甲○○曾有多次犯罪前科，最近一次於八十七年一月二日因麻醉藥管理條例案件
    ，台灣屏東地方法院判處有期徒刑六月，於八十七年十月二十日執行完畢，猶不
    思悔改。緣高雄市政府左營分局警員由小隊長許英輝帶隊，於民國八十八年三月
    十九日十八時許，持高雄地方法院檢察署檢察官簽發之搜索票，至屏東市○○○
    路八十二巷四號查獲非法施用第二級毒品逮捕之現行犯甲○○與李怡華（其二人
    所涉違反毒品危害防制條例罪嫌部分，另由檢察官偵辦），依法不得縱放，甲○
    ○並非依據法令從事公務之人員，亦非受公務機關委託承辦公務之人，為使許英
    輝等人為違背職務之縱放行為，竟於押解返回警局途中，在警用廂型車上，對執
    行公務擔任押解之許英輝表示：一個新台幣（下同）五萬元，二個十萬元，放我
    們走，屏東這邊都是這個行情等語，惟為許英輝所峻拒。嗣甲○○經許英輝等人
    解送回高雄市政府警察局左營分局啟文派出所，在警員李家德對其製作筆錄時，
    甲○○猶不死心，又對李家德行求稱：我剛剛巳和小隊長講過，要給你們錢，放
    我們走，一個人是給十萬，先放我們回屏東後再拿來等語，對於依據法令從事公
    務之人員，關於違背職務之行為，接續行求賄賂，再度為李家德拒絕。甲○○旋
    於警訊中自白上開犯行。
二、案經高雄市政府警察局左營分局報請台灣高雄地方法院檢察署檢察官偵查起訴。
      理      由
一、訊據上訴人即被告甲○○矢口否認有何行賄之犯行，辯稱：這是警察誤導我，所
    以我答應給他們五萬和十萬元，我否認有要給他們十萬元，那是他們先講的，之
    前說五萬元，後來他們說沒有這個行情，要十萬元云云。惟查被告右揭犯罪事實
    ，業據警察小隊長許英輝與警員李家德於偵、審中指述甚詳，核其指述情節相符
    ，且被告於警訊中亦已自承：我向警方人員請求我願以新台幣十萬元的代價，給
    警方人員花用，要警員放我走，不要辦我。我是希望警員放我走，我再回屏東拿
    錢交付警員花用等語，即已自白其犯行不諱，亦與許英輝等之指述相符。被告所
    辯顯係卸責之詞，不足採信，犯行堪以認定。又被告罪證已很乙確，其於原審及
    本院審理中另聲請傳訊證人李怡華，核無必要，併予敘乙。
二、按被告雖非依據法令從事公務之人員，亦非受公務機關委託承辦公務之人，其為
    使依法令從事公務之人員為違背職務之行為而行求賄賂，核係犯貪污治罪條例第
    十一條第二項、第一項之對於公務員行求賄賂罪。被告二次行賄行為，乃行為之
    接續，僅論以一罪。被告曾於八十七年一月間因違反麻醉藥品管理條例，經台灣
    屏東地方法院判處有期徒刑六月，於同年十月二十日執行完畢之事實，有臺灣高
    雄地方法院檢察署刑案資料查註紀錄表可稽，並經被告供稱屬實，五年以內再犯
    有期徒刑以上之本罪，係屬累犯，應依法加重其刑。被告於偵查中自白犯罪，此
    有警訊筆錄可證，併依貪污治罪條例第十一條第三項後段之規定減輕其刑。被告
    犯罪行為有加重減輕事由，應予先加重後減輕之。
三、原審據以論罪科刑，固非無見，惟被告於偵查中自白犯罪，應依法減輕其刑，已
    如前述。原判決就此部分漏未審酌，自有未洽。被告上訴意旨，以原審量刑過重
    ，指摘原判決不當，雖無理由，但原判決既有上開可議之處，自仍應由本院將原
    判決撤銷改判。爰審酌被告甲○○被依法逮捕竟不循正途辯護，藐視公權力，利
    誘公務員為不法行為，犯後仍未悔過認錯等一切情狀，量處主文所示之刑，並諭
    知褫奪公權一年。
據上論結，應依刑事訴訟法第三百六十九條第一項前段、第三百六十四條、第二百九
十九條第一項前段、貪污治罪條例第十一條第二項、第一項、第三項後段、第十七條
、刑法第十一條前段、第四十七條、第三十七條第二項，判決如主文。
本案經檢察官邱榮藏到庭執行職務。
中    華    民    國        八十九      年      四      月      五      日
                              臺灣高等法院高雄分院刑事第九庭
                                  審判長法官  張乙松
                                        法官  江泰章
             法官  任森銓
右正本證乙與原本無異。
如不服本判決，應於判決送達後十日內向本院提出上訴狀，其未述理由者並應於提
出上訴狀後十日內向本院補提理由書（應附繕本)。
                                      書記官  張文斌
中    華    民    國        八十九      年      四      月      七      日
附錄：本判決論罪科刑法條：
貪污治罪條例第十一條
對於第二條人員，關於違背職務之行為，行求、期約或交付賄賂或其他不正利益者，
處一年以上七年以下有期徒刑，得併科新臺幣三百萬元以下罰金。
不具第二條人員之身分而犯前項之罪者，亦同。
犯前二項之罪而自首者，免除其刑；在偵查或審判中自白者，減輕或免除其刑。
                                                                      Ｈ


司法院資訊處製作；財團法人民間司法改革基金會備份。
